# 新租赁准则的售后租回

提问人：安好 时间：2021-12-27 17:19:30
新租赁准则指南 86 页例 57 提到的甲方每年末支付租金 200 万元和乙方每年末收取租金 200 万元，实务中需要考虑折现因素吗？

回答人：chenyiwei
参考：https://bbs.esnai.com/thread-5452828-1-1.html
由于在该举例中，“售后租回交易中的资产转让不属于销售”，故按照单纯的融资交易进行会计处理，通常情况下日后需支付的款项的折现值应等于当前收到的款项，即折现率为其内含报酬率。

提问人：安好 时间：2021-12-28 21:31:56
谢谢陈版，如果这里不满足收入确认条件的售后租回按抵押借款要考虑折现因素，为什么借款费用准则下即使是长期借款也不考虑折现因素，这样是不是准则之间有矛盾的地方？谢谢！

回答人：chenyiwei
以摊余成本计量的金融资产都考虑折现因素的。“借款费用准则下即使是长期借款也不考虑折现因素”只是因为：一般借款的本息偿还金额按照其自身利率来折现，折现值恰好等于本金。